【裁判字號】    97,上易,1422
【裁判日期】    970724
【裁判案由】    竊盜
【裁判全文】
臺灣高等法院刑事判決                97年度上易字第1422號
  上  訴  人
  即  被  告  戊○○
                      （現於臺灣臺北看守所羈押中）
上列上訴人因竊盜等案件，不服臺灣臺北地方法院97年度易字第
1370號，中華民國97年 5月19日第一審判決（起訴案號：臺灣臺
北地方法院檢察署97年度偵字第8696號），提起上訴，本院判決
如下：
    主  文
原判決撤銷。
戊○○各犯如附表所示之罪，均累犯，各處如附表「宣告刑」欄
所示之刑，應執行有期徒刑貳年。扣案之一字型螺絲起子、十字
型螺絲起子各壹支，均沒收。
    事  實
一、戊○○前於民國（下同）83年間，因違反麻醉藥品管理條例
    、竊盜、妨害兵役治罪條例、恐嚇、懲治盜匪條例等案件，
    經法院分別判處有期徒刑6月、5月、6月、5月、7年2月確定
    ，並經定其應執行刑有期徒刑 8年確定，經入監執行後，於
    87年12月 4日縮短刑期假釋出監（執行指揮書記載執行完畢
    日期為91年 6月30日）；又於假釋期間之89年間，再犯竊盜
    、偽造文書、毒品危害防制條例等案件，經臺灣臺北地方法
    院分別判處有期徒刑1年2月、6月、6月確定，並經定其應執
    行刑有期徒刑 1年10月，嗣與前述假釋經撤銷後之殘刑有期
    徒刑3年6月26日合併執行，迄95年6月9日縮刑期滿執行完畢
    。詎戊○○仍不知悔改，復基於意圖為自己不法之所有，先
    後於附表所示時間、地點，持其所有客觀上對人之生命、身
    體具有危險性而可供兇器使用之一字型、十字型螺絲起子等
    工具，先尋找其內置有財物之自用小客車為目標，再趁無人
    注意之際，以螺絲起子破壞車窗玻璃或車門（所涉毀損部分
    未據檢察官起訴），竊取如附表所示各被害人之財物，得手
    後將現金花用，另將有價值之財物在臺北市○○街擺攤變賣
    求現，供己花用，其餘則沿路丟棄，嗣於97年 4月16日16時
    30  分許，在臺北市○○○路與中山南路口為警查獲，並查
    得丁○○所失竊原置於車牌號碼4025－EP號自用小客車內之
    筆記型電腦1台，及戊○○所有供上揭竊盜所用之一字型、
    十字型螺絲起子各1支，因而查悉上情。
二、案經臺北市政府警察局中正第一分局報請臺灣臺北地方法院
    檢察署檢察官偵查起訴。
    理  由
一、訊據上訴人即被告戊○○除供承有附表編號5所示之竊盜犯
    行外，矢口否認有其餘之竊盜犯行，辯稱：其餘四個罪是警
    察要伊認的，伊以為只會論以一罪，所以也就承認了，實際
    上這些都不是伊偷的云云，惟查，上揭犯罪事實，業據被告
    戊○○於警詢、偵查中及原審法院審理時坦承不諱，核與被
    害人丙○○、甲○○、己○○、乙○○、丁○○等人於警詢
    時分別指述之失竊情節大致相符，並有被害人丁○○所出具
    之贓物認領保管單乙紙、監視錄影翻拍照片及現場照片等件
    在卷可參，而查被告若非確有涉犯如附表編號1至4所示之竊
    盜犯行，何以被告所述如何行竊之情節經核與被害人丙○○
    等人指述如何失竊之情節相符，而依監視錄影翻拍照片所示
    ，被告確有於如附表編號4所示之時地出現在案發現場，另
    依起訴書所載，公訴人就被告先後多次所為之上揭竊盜犯行
    ，已載明係犯意各別，而請求法院分論併罰，惟何以被告於
    原審法院審理時經審判長告以被訴事實及所犯罪名後，仍就
    各竊盜犯行為有罪之陳述，是被告事後翻異前詞改稱其餘四
    個竊盜犯行非其所為，要係卸責之詞，殊無足採，事證明確
    ，被告上揭竊盜犯行，均堪以認定。
二、按刑法第321條第1項第3款之攜帶兇器竊盜罪，係以行為人
    攜帶兇器竊盜為其加重條件，此所謂兇器，其種類並無限制
    ，凡客觀上足對人之生命、身體、安全構成威脅，具有危險
    性之兇器均屬之，且祇須行竊時攜帶此種具有危險性之兇器
    為已足，並不以攜帶之初有行兇之意圖為必要。查一字型、
    十字型螺絲起子，質地堅硬，若持以行兇，客觀上對於人之
    生命、身體安全具有危險性，自均屬加重竊盜罪之兇器無訛
    。是核被告戊○○所為，均係犯刑法第321條第1項第3款之
    攜帶兇器加重竊盜罪。而查被告有犯罪事實欄所載之前科判
    決及執行紀錄，有本院被告前案紀錄表乙紙在卷可參，被告
    於受有期徒刑執行完畢後五年內，再故意犯本件有期徒刑以
    上之罪，為累犯，均應依刑法第47條第1項之規定，加重其
    刑。原審對被告予以論罪科刑，固非無見，惟查：數罪併罰
    ，有二裁判以上者，依第51條之規定，定其應執行之刑，刑
    法第53條定有明文，而宣告多數有期徒刑者，法院應於各刑
    中之最長期以上，各刑合併之刑期以下，定其刑期，刑法第
    51條第1項第5款亦定有明文，是以法院所為刑之酌定，固屬
    自由裁量事項，惟對於法律之內、外部界限，仍均應受其拘
    束，本件被告各所犯如附表所示之加重竊盜罪，各經宣告如
    附表一「宣告刑」欄所示之有期徒刑，均未併諭知應於刑之
    執行前，令入勞動場所強制工作三年，原審就被告所犯上開
    各罪所量處之有期徒刑，定其應執行刑為有期徒刑二年，然
    竟另諭知未經於宣告刑諭知之「應於刑之執行前，令入勞動
    場所強制工作三年」，顯於法未合，是被告上訴意旨否認有
    附表編號1至4所示之竊盜犯行，固無理由，惟原判決既有可
    議，自應由本院予以撤銷改判，爰審酌被告之素行不良，犯
    罪之動機、目的、手段，年輕力壯，竟思不勞而獲，所竊得
    之財物價值，因而所致生被害人之損害，及犯罪後之態度等
    一切情狀，就其所犯各罪，各量處有期徒刑7 月，並定其應
    執行刑有期徒刑2年。至扣案之一字型、十字型螺絲起子各1
    支，係被告所有，供其犯上開竊盜犯行所用之物，此據被告
    供述在卷，爰均依刑法第38條第1項第2款規定宣告沒收。
據上論斷，應依刑事訴訟法第369條第1項前段、第364條、第299
條第1項前段、刑法第321條第1項第3款、第47條第1項、第51條
第5款、第9款、第10款、第38條第1項第2款，判決如主文。
本案經檢察官侯寬仁到庭執行職務。
中    華    民    國    97    年    7     月    24    日
                  刑事第五庭    審判長法  官  吳  敦
                                      法  官  陳春秋
                                      法  官  張傳栗
以上正本證明與原本無異。
不得上訴。
                                      書記官  李佩真
中    華    民    國    97    年    7     月    24    日
附錄：本案論罪科刑法條全文
中華民國刑法第321條
犯竊盜罪而有左列情形之一者，處六月以上、五年以下有期徒刑
：
一、於夜間侵入住宅或有人居住之建築物、船艦或隱匿其內而犯
    之者。
二、毀越門扇、牆垣或其他安全設備而犯之者。
三、攜帶兇器而犯之者。
四、結夥三人以上而犯之者。
五、乘火災、水災或其他災害之際而犯之者。
六、在車站或埠頭而犯之者。
前項之未遂犯罰之。
附表：
┌─┬────┬─────────┬───┬───────────────┬─────┬───────┐
│  │失竊時間│失  竊  地  點    │被害人│  犯 案 手 法 及 犯 罪 所 得  │ 所犯罪名 │ 宣  告  刑   │
├─┼────┼─────────┼───┼───────────────┼─────┼───────┤
│1 │97.03.31│臺北市○○區○○路│丙○○│以螺絲起子破壞丙○○所有之車牌│刑法第321 │有期徒刑柒月，│
│  │13時30分│1段1號旁停車格    │日籍友│號碼9C－0550號自小客車右後車窗│條第1項第3│扣案之一字型螺│
│  │        │                  │人小熊│，竊取日籍友人小熊恒久所有之BA│款攜帶兇器│絲起子、十字型│
│  │        │                  │恒久  │LLY皮包1個（皮包價值新臺幣30,0│加重竊盜罪│螺絲起子各壹支│
│  │        │                  │      │00元、內含現金美金700元、日幣1│          │均沒收。      │
│  │        │                  │      │5,000元、名片夾、價值14,000元 │          │              │
│  │        │                  │      │之行動電話1支及相關公司資料） │          │              │
│  │        │                  │      │                              │          │              │
├─┼────┼─────────┼───┼───────────────┼─────┼───────┤
│2 │97.04.05│臺北市中正區林森北│甲○○│以螺絲起子破壞甲○○之妻張麗虹│刑法第321 │有期徒刑柒月，│
│  │14時30分│路6號對面停車格   │      │所有之車牌號碼CT－2601號自小客│條第1項第3│扣案之一字型螺│
│  │        │                  │      │車右前車窗，竊取甲○○所有草綠│款攜帶兇器│絲起子、十字型│
│  │        │                  │      │色帆布包包1個（內含現金新臺幣 │加重竊盜罪│螺絲起子各壹支│
│  │        │                  │      │《下同》12,000元、身分證、郵局│          │均沒收。      │
│  │        │                  │      │提款卡、中國信託商業銀行信用卡│          │              │
│  │        │                  │      │、勳章、眼鏡2付、游泳裝備）   │          │              │
├─┼────┼─────────┼───┼───────────────┼─────┼───────┤
│3 │97.04.05│臺北市○○區○○路│己○○│以螺絲起子破壞己○○所有之車牌│刑法第321 │有期徒刑柒月，│
│  │16時50分│1段1號旁停車格    │      │號碼KF－8129號自小客車右後車窗│條第1項第3│扣案之一字型螺│
│  │        │                  │      │，竊取其公事包1個（內含支票3張│款攜帶兇器│絲起子、十字型│
│  │        │                  │      │、現金870元、統一超商禮券8,000│加重竊盜罪│螺絲起子各壹支│
│  │        │                  │      │元）                          │          │均沒收。      │
├─┼────┼─────────┼───┼───────────────┼─────┼───────┤
│4 │97.04.09│臺北市中正區忠孝東│乙○○│以螺絲起子破壞采泥藝術印刷股份│刑法第321 │有期徒刑柒月，│
│  │13時30分│路1段12號地下3樓  │      │有限公司所有之車牌號碼5T－0579│條第1項第3│扣案之一字型螺│
│  │        │（喜來登飯店地下停│      │號自小客車左前車窗，竊取乙○○│款攜帶兇器│絲起子、十字型│
│  │        │車場第349號車位） │      │所有之黑色皮包1個（內含公司鑰 │加重竊盜罪│螺絲起子各壹支│
│  │        │                  │      │匙、住家鑰匙、萬用筆記通訊本、│          │均沒收。      │
│  │        │                  │      │手機電池1個、玉山銀行信用卡、 │          │              │
│  │        │                  │      │萬通銀行信用卡）              │          │              │
├─┼────┼─────────┼───┼───────────────┼─────┼───────┤
│5 │97.04.16│臺北市○○區○○路│丁○○│以螺絲起子破壞丁○○之妻江睿智│刑法第321 │有期徒刑柒月，│
│  │16時30分│1段71號對面82號停 │      │所有之車牌號碼4025－EP號自小客│條第1項第3│扣案之一字型螺│
│  │        │車格              │      │車右後車窗，竊取丁○○所有之筆│款攜帶兇器│絲起子、十字型│
│  │        │                  │      │記型電腦1台（廠牌：康柏B3800，│加重竊盜罪│螺絲起子各壹支│
│  │        │                  │      │價值53000元）                 │          │均沒收。      │
└─┴────┴─────────┴───┴───────────────┴─────┴───────┘


司法院資訊處製作；財團法人民間司法改革基金會備份。
